【裁判字號】    92,毒抗,182
【裁判日期】    921120
【裁判案由】    撤銷停止戒治
【裁判全文】
臺灣高等法院高雄分院刑事裁定                    九十二年度毒抗字第一八二號
      抗  告  人
      被      告  甲○○
右抗告人因撤銷停止戒治案件，不服臺灣高雄地方法院九十二年度毒聲字第五三七五
號中華民國九十二年八月二十九日第一審裁定（聲請案號：臺灣高雄地方法院檢察署
九十二年度聲撤戒二字第二二四號、九十二年度毒偵字第四九八五號），提起抗告，
本院裁定如左：
      主  文
抗告駁回。
      理  由
一抗告意旨略以：原裁定所憑以認定抗告人施用第一級毒品之尿液有嗎啡陽性反應，
  係因抗告人曾於九十二年六月三十日及七月三日服用三聖醫院之口服藥「甘草止咳
  水」等藥物，致抗告人服用後尿液呈陽性反應，凡此原裁定均未予調查，徒憑臺灣
  檢驗科技股份有限公司之鑑定為裁定之唯一依據，抗告人絕未施用毒品，爰依法提
  起抗告云云。
二按被告於保護管束期間，有再度施用毒品之行為，乃違反保護管束應遵守事項情節
  重大，得由檢察官聲請法院，撤銷停止戒治，令入戒治處所施以強制戒治，毒品危
  害防制條例第二十二條第二項定有明文。
三經查：
(一)抗告人甲○○前因施用毒品案，經陸續裁定強制戒治、停止戒治交付保護管束之事
  實，有臺灣高雄地方法院檢察署九十一年度偵字第二００四四號、九十二年度聲停
  戒二字第三二九號聲請書、原審法院九十一年度毒聲字第七一三七號、九十二年度
  毒聲字第三一一七號裁定書各一份在卷可稽。詎抗告人於保護管束期間於九十二年
  七月七日、七月二十一日，經臺灣高雄地方法院檢察署觀護人依法採集該員尿液檢
  體，送臺灣科技股份有限公司及長榮大學毒物研究中心檢驗結果，均呈嗎啡及可待
  因陽性反應一節，此有臺灣科技股份有限公司九十二年二十三日之濫用藥物尿液檢
  驗報告、長榮大學毒物研究中心九十二年八月七日檢驗報告各一份在卷可憑。
(二)抗告意旨雖以前詞置辯，否認施用毒品云云。惟據三聖醫院函覆：甲○○於九十二
  年六月三十日、七月三日、七月十一日、七月二十二日、九月十一日就診，其中「
  甘草止咳水」共領取六００ＣＣ，每次一二０ＣＣ等語，有該院函在卷足稽。又以
  該院給與抗告人之處方箋，除上述之「甘草止咳水」含有鴉片成分（內含嗎啡、可
  待因），服用後其尿液可能檢出嗎啡及可待因陽性反應外，其餘之藥物：VENAN-CA
  -LCIUM B6、MEDICON-A、METISONE、TELDANE、SIMAGAL、IMOVANE、SCANOL、EURO-
  DIN、BESTON等均不含嗎啡或可代謝成嗎啡之成分一節，亦有行政院衛生署管制藥
  品管理局九十二年十月二日管檢字第０九二０００八一九七號、九十二年十月十七
  日管檢字第０九二０００八七七四號函在卷可稽。是以，本院依職權函請法務部法
  醫研究所就被告依三聖醫院處方箋服用「甘草止咳水」，是否可能造成尿夜呈鴉片
  代謝物陽性反應，經該所函釋：抗告人就診之日期為九十二年七月三日，所列藥物
  甘草止咳水用藥為一二０ＣＣ，是藥品含鴉片酊成分，在鴉片酊中約含嗎啡百分之
  十，可待因百分之三以下，與抗告人於九十二年七月七日採尿受檢時間接近，該劑
  量可導致尿液檢查呈可待因及嗎啡陽性反應。如被告確實依照醫師指示服用甘草止
  咳水，則九十二年七月七日驗尿結果應可視為醫療用藥所致。但其餘處方箋與採尿
  時間無相關性，不能判斷九十二年七月二十一日之採尿為服用甘草止咳水所致等語
  ，亦有該所九十二年十一月十四日法醫毒字第０九二０００四０五二號函在卷可佐
  。再佐以被告於每次領用「甘草止咳水」服用，僅有一天之劑量一節，有上開三聖
  醫院函及處方箋附卷可憑，被告既於本年七月十一日領用後，迄七月二十一日採尿
  送驗時止均未領用上開藥水，而係採尿後翌日（七月二十二日）才再領用，足認抗
  告人確有於保護管束期間之九十二年七月二十一日前施用第一級毒品海洛因無訛。
(三)原裁定雖認定抗告人係於九十二年七月十一日下午三時四十一分許採尿送驗呈嗎啡
  陽性反應，而與臺灣高雄地方法院檢察署受保護管束人尿液檢體監管紀錄表二份所
  示報到採尿日期不符，且抗告人於同年月七日所採尿液則可能因於同年月三日服用
  「甘草止咳水」而受藥物影響，不應認定係施用第一級毒品海洛因所致，惟姑不論
  抗告人於同年七月七日所採尿液驗出嗎啡陽性反應，是否服用「甘草止咳水」所致
  ，然抗告人確有於保護管束期間之九十二年七月二十一日前施用第一級毒品海洛因
  ，業如前述，抗告人所辯各節，仍為卸責之詞，不足採信。是以，原裁定以抗告人
  甲○○違反保護管束應遵守事項情節重大，依毒品危害防制條例法第二十二條第二
  項前段之規定，裁定撤銷停止戒治，令入戒治處所施以強制戒治，經核並無不合，
  本件抗告意旨否認施用第一級毒品海洛因非行，為無理由，應予駁回。
據上論斷，應依刑事訴訟法第四百十二條，裁定如主文。
中     華     民     國      九十二      年    十一    月     二十      日
                              臺灣高等法院高雄分院刑事第六庭
                                  審判長法官  王憲義
                                        法官  范惠瑩
                                        法官  謝靜雯
右正本證明與原本無異。
不得再抗告。
                                  法院書記官  廖素珍
中     華     民     國      九十二      年    十一    月     二十      日


司法院資訊處製作；財團法人民間司法改革基金會備份。
